【裁判字號】    98,易,277
【裁判日期】    980122
【裁判案由】    竊盜
【裁判全文】
臺灣臺中地方法院刑事判決               98年度易字第277號
公  訴  人  臺灣臺中地方法院檢察署檢察官
被      告  甲○○
                    現另案於臺灣臺中監獄執行中
上列被告因竊盜案件，經檢察官提起公訴（97年度偵字第12681
號），被告就被訴事實為有罪之陳述，本院裁定進行簡式審判程
序，判決如下：
    主    文
甲○○結夥三人以上，於夜間侵入住宅竊盜，累犯，處有期徒刑
壹年。
    事    實
一、甲○○前因施用第一、二級毒品、竊盜及違反槍砲彈藥刀械
    管制條例案件，經法院分別判處有期徒刑1年、7月、4月、1
    年6月及1年2月確定，嗣定應執行有期徒刑4年2月確定；其
    後又因施用毒品及贓物案件，經法院分別判處有期徒刑1年
    、8月、5月確定，嗣定應執行刑為有期徒刑1年9月，經合併
    執行後，於民國94年9月17日獲假釋出監，嗣經撤銷假釋、
    減刑，而於96年7月16日執行完畢。詎其仍不知悔改，與姓
    名年籍不詳綽號「阿志」、「阿豪」等成年人，共同基於意
    圖為自己不法所有之犯意聯絡，於97年3月8日夜間凌晨3時
    50分許，侵入臺中縣大雅鄉○○路○段414巷41號之乙○○住
    處，徒手竊取乙○○所有之手機（IMEI：000000000000000
    ）1支、液晶螢幕4個、電腦4臺、大門遙控器1個及車用鑰匙
    1支，其中液晶螢幕4個、電腦4臺已先行拆卸完成得手後，
    正欲搬走液晶螢幕、電腦之際，遭乙○○發現，甲○○等人
    隨即攜所竊得之手機、大門遙控器、車用鑰匙逃離現場，並
    於逃離途中將大門遙控器、車用鑰匙丟棄。嗣甲○○將所竊
    得之手機，交由不知情之其母親吳美雲（已由檢察官另為不
    起訴處分）使用，而經警循線查獲上情，並扣得手機1支。
二、案經臺中市警察局第二分局報請臺灣臺中地方法院檢察署檢
    察官偵查起訴。
    理  由
一、程序部分：簡式審判程序不適用傳聞法則
  (一)按簡式審判程序之證據調查，不受刑事訴訟法第159條第1項
    規定之限制，刑事訴訟法第273條之2定有明文。此乃因簡式
    審判程序，貴在審判程序之簡省便捷，故調查證據之程序宜
    由審判長便宜行事，以適當之方法行之即可；又因被告對於
    犯罪事實並不爭執，可認定被告亦無行使反對詰問權之意，
    因此有關傳聞證據之證據能力限制規定無庸予以適用。
  (二)本件證人吳美雲及乙○○於警詢中所為之陳述，雖為審判外
    之言詞陳述，其性質為傳聞證據；惟本件訴訟係適用簡式審
    判程序，有審判筆錄在卷可稽，是其等於警詢中所為之證言
    ，自均得作為認定事實之證據。
二、認定犯罪事實及量刑審酌之依據：
  (一)被告甲○○之自白。
  (二)證人吳美雲及乙○○之陳述。
  (三)台中市警察局第二分局扣押筆錄、扣押物品目錄表、贓物認
    領保管單、扣案物品照片、通聯調閱查詢單、受理刑事案件
    報案三聯單各1份，及自遭竊現場監視器翻拍之相片9張。
  (四)臺灣高等法院被告前案紀錄表。
三、核被告甲○○所為，係觸犯刑法第321條第1項第1款、第4款
    之結夥三人以上於夜間侵入住宅竊盜罪。被告與「阿志」、
    「阿豪」之成年人三人間，就上開犯行互有犯意聯絡與行為
    分擔，均為共同正犯。又被告前因施用第一、二級毒品、竊
    盜及違反槍砲彈藥刀械管制條例案件，經法院分別判處有期
    徒刑1年、7月、4月、1年6月及1年2月，嗣定應執行有期徒
    刑4年2月確定；其後又因施用毒品及贓物案件，經法院分別
    判處有期徒刑1年、8月、5月，嗣定應執行刑為有期徒刑1年
    9月確定，經合併執行後，於94年9月17日獲假釋出監，嗣經
    撤銷假釋、減刑，而於96年7月16日執行完畢，其於有期徒
    刑執行完畢後之五年內，再故意犯有期徒刑以上刑之本案，
    應依刑法第47條第1項規定，論以累犯，並加重其刑。爰審
    酌被告正值青壯，身強體健卻不思努力，反而覬覦被害人之
    財物，且之前已前科累累，素行極為不佳，其結夥恣意侵入
    民宅行竊，所為嚴重危害社會治安及民眾財產安全，不宜輕
    縱，惟念其犯後坦承犯行，態度尚可，且所竊得之財物價值
    非鉅等一切情狀，量處如主文所示之刑。
四、依刑事訴訟法第273條之1第1項、第299條第1項前段、第310
    條之2、第454條第1項，刑法第321條第1項第1款、第4款、
    第28條、第47條第1項，判決如主文。
中    華    民    國    98    年    1     月    22    日
                  刑事第十八庭  法  官  張國忠
以上正本證明與原本無異。
如不服本判決應於收受判決後10日內向本院提出上訴書狀，並應
敘述具體理由；其未敘述上訴理由者，應於上訴期間屆滿後20日
內向本院補提理由書（均須按他造當事人之人數附繕本）「切勿
逕送上級法院」。
                                書記官  何淑鈴
中    華    民    國    98    年    1     月    22    日
附錄論罪科刑法條
中華民國刑法第321條第1項（加重竊盜罪）
犯竊盜罪而有左列情形之一者，處6月以上、5年以下有期徒刑：
一、於夜間侵入住宅或有人居住之建築物、船艦或隱匿其內而犯
    之者。
二、毀越門扇、牆垣或其他安全設備而犯之者。
三、攜帶兇器而犯之者。
四、結夥三人以上而犯之者。
五、乘火災、水災或其他災害之際而犯之者。
六、在車站或埠頭而犯之者。


司法院資訊處製作；財團法人民間司法改革基金會備份。
